【裁判字號】    99,訴,729
【裁判日期】    990824
【裁判案由】    違反毒品危害防制條例
【裁判全文】
臺灣屏東地方法院刑事判決               99年度訴字第729號
公  訴  人  臺灣屏東地方法院檢察署檢察官
被      告  甲○○
上列被告因違反毒品危害防制條例案件，經檢察官提起公訴（99
年度毒偵字第1218號），嗣被告於本院準備程式進行中先就被訴
事實為有罪之陳述，本院告知被告簡式審判之旨，並聽取當事人
之意見後，本院合議庭裁定改由受命法官獨任依簡式審判程式審
理，判決如下：
    主  文
甲○○施用第一級毒品，處有期徒刑柒月。
    事  實
一、甲○○前因施用毒品案件，經臺灣桃園地方法院裁定送觀察
    、勒戒後，認有繼續施用毒品之傾向，再經同法院裁定送強
    制戒治，於民國98年9 月1 日停止處分釋放，並由臺灣桃園
    地方法院檢察署檢察官以98年度戒毒偵字第273 號為不起訴
    處分確定。詎其猶不知悔改，於強制戒治執行完畢釋放後5
    年內，仍基於施用第一級毒品之犯意，於99年4 月4 日下午
    4 時40分許，在屏東縣萬丹鄉萬丹加油站後方公園內，以將
    海洛因加水置於針筒後注入體內之方式，施用第一級毒品海
    洛因1 次。嗣於99年4 月4 日下午5 時50分許，在屏東縣潮
    州鎮○○里○○路段，為警盤查而查獲，復徵得其同意後採
    尿送驗，檢出海洛因代謝後之嗎啡陽性反應，始知悉上情。
二、案經屏東縣政府警察局潮州分局報請臺灣屏東地方法院檢察
    署檢察官偵查起訴。
    理  由
一、本案被告甲○○所犯施用毒品案件，並非法定刑為死刑、無
    期徒刑或最輕本刑3 年以上有期徒刑之罪，亦非高等法院管
    轄第一審之案件，而被告於本院準備程序中就被訴事實為有
    罪之陳述，本院合議庭乃裁定由受命法官獨任進行簡式審判
    程序。又簡式審判程序之證據調查，依刑事訴訟法第273 條
    之2 規定，不受同法第159 條第1 項審判外陳述排除之限制
    ，再被告對於卷內之各項證據，亦不爭執證據能力，故卷內
    所列之各項證據，自得作為證據，先予敘明。
二、上開犯罪事實，業經被告甲○○於本院坦承不諱，且被告為
    警查獲時，採尿送驗結果呈嗎啡（即海洛因水解後之反應）
    之陽性反應，有屏東縣警察局潮州分局尿液採證編號姓名對
    照表、臺灣檢驗科技股份有限公司濫用藥物尿液檢驗報告各
    1 紙在卷可稽；參以上述鑑驗結果，係檢驗機關本於專業知
    識及以精密儀器或科學檢驗方法所得之結論，自可憑信。此
    外，復有偵查報告、照片2 張等在卷可考。綜上，足認被告
    上開任意性自白與事實相符，堪予採信。從而本件事證明確
    ，被告犯行洵堪認定，應依法論科。
三、查海洛因係屬毒品危害防制條例第2 條第2 項第1 款所稱之
    第一級毒品，不得持有、施用，被告竟持以施用，是核被告
    所為，係犯毒品危害防制條例第10條第1 項之施用第一級毒
    品罪。至被告於施用前持有第一級毒品海洛因之低度行為應
    被施用之高度行為所吸收，不另論罪。爰審酌被告前已有如
    事實欄所述施用毒品之觀察勒戒執行資料，然未能因此知所
    警惕、謹慎行止，仍不思自律，猶自陷於毒癮之害，復犯下
    本案，原不宜寬貸，惟念其施用毒品乃自戕行為，被告復已
    坦承罪行，犯後態度尚可等一切情狀，量處如主文所示之刑
    ，以示懲儆。
據上論斷，應依刑事訴訟法第299 條第1 項前段、第273 條之1
第1 項，毒品危害防制條例第10條第1 項，刑法第11條前段，判
決如主文。
本案經檢察官曾士哲到庭執行職務
中    華    民    國    99    年    8     月    24    日
                  刑事第四庭    法  官  李謀榮
以上正本證明與原本無異。
如不服本判決應於收受判決後10日內向本院提出上訴書狀，並
應敘述具體理由；其未敘述上訴理由者，應於上訴期間屆滿後
20日內向本院補提理由書（均須按他造當事人之人數附繕本）
「切勿逕送上級法院」。
中    華    民    國    99    年    8     月    24    日
                                書記官  蔡進吉
附錄本案論罪科刑法條：
毒品危害防制條例第10條
施用第一級毒品者，處6 月以上5 年以下有期徒刑。
施用第二級毒品者，處3 年以下有期徒刑。

司法院資訊處製作；財團法人民間司法改革基金會備份。
